ru: Конфигурация двухъярусной кровати: Двуспальная над двуспальной; L-образная (угловая); Кровать-чердак со столом; Кровать-чердак с нижней кроватью; Queen-size над Queen-size; Три односпальные; Трехъярусная (друг над другом); Односпальная XL над односпальной XL; Односпальная над двуспальной; Односпальная над двуспальной с выкатной кроватью; Односпальная над футоном; Односпальная над Queen-size; Односпальная над односпальной; Односпальная над односпальной с выкатной кроватью; Другая
hu: Emeletes ágy elrendezése: Kétszemélyes a kétszemélyes felett; L alakú (sarok); Galériaágy íróasztallal; Galériaágy alsó ággyal; Franciaágy a franciaágy felett; Háromszintes egyszemélyes; Háromszintes (egymáson); Extra hosszú egyszemélyes az extra hosszú egyszemélyes felett; Egyszemélyes a kétszemélyes felett; Egyszemélyes a kétszemélyes felett, vendégággyal; Egyszemélyes a futon felett; Egyszemélyes a franciaágy felett; Egyszemélyes az egyszemélyes felett; Egyszemélyes az egyszemélyes felett, vendégággyal; Egyéb
de: Etagenbettkonfiguration: Full über Full; L-förmig (Ecke); Hochbett mit Schreibtisch; Hochbett mit unterem Bett; Queen über Queen; Dreifach-Twin; Dreifach-Etagenbett (übereinander); Twin XL über Twin XL; Twin über Full; Twin über Full mit Ausziehbett; Twin über Futon; Twin über Queen; Twin über Twin; Twin über Twin mit Ausziehbett; Sonstiges
cs: Konfigurace palandy: Dvojlůžko nad dvojlůžkem; Tvar L (rohové); Vyvýšená postel s psacím stolem; Palanda se spodním lůžkem; Queen nad Queen; Trojité jednolůžko (Twin); Trojpalanda (nad sebou); Jednolůžko XL nad jednolůžkem XL; Jednolůžko nad dvoulůžkem; Jednolůžko nad dvoulůžkem s přistýlkou; Jednolůžko nad futonem; Jednolůžko nad Queen; Jednolůžko nad jednolůžkem; Jednolůžko nad jednolůžkem s přistýlkou; Jiné
ja: 二段ベッドの構造: フル・オーバー・フル; L字型 (コーナー); デスク付きロフトベッド; 下段ベッド付きロフトベッド; クイーン・オーバー・クイーン; 3段ツイン; 3段ベッド (積み重ね); ツインXL・オーバー・ツインXL; ツイン・オーバー・フル; ツイン・オーバー・フル (トランドル付き); ツイン・オーバー・フトン; ツイン・オーバー・クイーン; ツイン・オーバー・ツイン; ツイン・オーバー・ツイン (トランドル付き); その他
tr: Ranza yapılandırması: Çift kişilik üstü çift kişilik; L şeklinde (köşe); Çalışma masalı ranzalı yatak; Alt yataklı asma yatak; Queen üstü Queen; Üçlü tek kişilik; Üç katlı ranza (üst üste); Twin XL üstü Twin XL; Çift kişilik üstü tek kişilik; Yavru yataklı çift kişilik üstü tek kişilik; Futon üstü tek kişilik; Queen üstü tek kişilik; Tek kişilik üstü tek kişilik; Yavru yataklı tek kişilik üstü tek kişilik; Diğer
lt-LT: Dviaukštės lovos konfigūracija: Dvigulė virš dvigulės; L formos (kampinė); Paaukštinta lova su stalu; Paaukštinta lova su apatiniu gultu; Dvigulė virš dvigulės (Queen); Trijų viengulių; Trijų aukštų lova; Viengulė XL virš viengulės XL; Viengulė virš dvigulės; Viengulė virš dvigulės su ištraukiama lova; Viengulė virš futono; Viengulė virš plačios dvigulės (Queen); Viengulė virš viengulės; Viengulė virš viengulės su ištraukiama lova; Kitas
pl: Konfiguracja łóżka piętrowego: Podwójne nad podwójnym (Full); W kształcie litery L (narożne); Łóżko na antresoli z biurkiem; Łóżko na antresoli z dolnym łóżkiem; Podwójne nad podwójnym (Queen); Potrójne łóżko pojedyncze; Potrójne łóżko piętrowe; Pojedyncze XL nad pojedynczym XL; Pojedyncze nad podwójnym (Full); Pojedyncze nad Full z dodatkowym wysuwanym łóżkiem; Pojedyncze nad futonem; Pojedyncze nad podwójnym (Queen); Pojedyncze nad pojedynczym; Pojedyncze nad pojedynczym z dodatkowym wysuwanym łóżkiem; Inna
sk-SK: Konfigurácia poschodovej postele: Dvojposteľ nad dvojposteľou; V tvare L (rohová); Poschodová posteľ s písacím stolom; Poschodová posteľ so spodným lôžkom; Široká dvojposteľ nad širokou dvojposteľou; Tri jednolôžka; Trojposchodová posteľ (nad sebou); Predĺžené jednolôžko nad predĺženým jednolôžkom; Jednolôžko nad dvojposteľou; Jednolôžko nad dvojposteľou s prístelkou; Jednolôžko nad futonom; Jednolôžko nad širokou dvojposteľou; Jednolôžko nad jednolôžkom; Jednolôžko nad jednolôžkom s prístelkou; Iné
pt-PT: Configuração de beliche: Casal sobre casal; Em forma de L (canto); Cama alta com secretária; Cama alta com beliche inferior; Queen sobre Queen; Triplo de solteiro; Beliche triplo (empilhado); Solteiro XL sobre solteiro XL; Solteiro sobre casal; Solteiro sobre casal com gavetão; Solteiro sobre futon; Solteiro sobre Queen; Solteiro sobre solteiro; Solteiro sobre solteiro com gavetão; Outro
ko: 이층침대 구성: 풀 오버 풀; L형(코너); 책상이 있는 로프트 침대; 하단 벙크가 있는 로프트 침대; 퀸 오버 퀸; 트리플 트윈; 3단 벙크(스택형); 트윈 XL 오버 트윈 XL; 트윈 오버 풀; 트런들이 포함된 트윈 오버 풀; 트윈 오버 푸톤; 트윈 오버 퀸; 트윈 오버 트윈; 트런들이 포함된 트윈 오버 트윈; 기타
fr: Configuration du lit superposé: Lit double sur lit double; En L (coin); Lit mezzanine avec bureau; Lit mezzanine avec lit inférieur; Lit queen sur lit queen; Lit simple triple; Lit superposé triple (empilé); Lit simple XL sur lit simple XL; Lit simple sur lit double; Lit simple sur lit double avec lit gigogne; Lit simple sur futon; Lit simple sur lit queen; Lit simple sur lit simple; Lit simple sur lit simple avec lit gigogne; Autre
zh-CN: 双层床配置: 上下双人床; L 形（转角）; 带书桌的高架床; 带下铺的高架床; 上下加大双人床; 三层单人床; 三层铺（叠放）; 上下加长单人床; 上单下双; 上单下双带子母床; 上单下日式床垫; 上单下加大双人; 上下单人床; 上下单人床带子母床; 其他
en: Bunk bed configuration: Full over Full; L-shaped (corner); Loft bed with desk; Loft bed with lower bunk; Queen over Queen; Triple Twin; Triple bunk (stacked); Twin XL over Twin XL; Twin over Full; Twin over Full with Trundle; Twin over Futon; Twin over Queen; Twin over Twin; Twin over Twin with Trundle; Other
sv: Våningssängskonfiguration: Dubbel över dubbel; L-formad (hörn); Loftsäng med skrivbord; Loftsäng med undersäng; Queen över queen; Tredubbel enkel; Trevåningssäng (staplad); Enkel XL över enkel XL; Enkel över dubbel; Enkel över dubbel med utdragssäng; Enkel över futon; Enkel över queen; Enkel över enkel; Enkel över enkel med utdragssäng; Övrigt
th: รูปแบบโครงสร้างเตียงสองชั้น: เตียง Full สองชั้น; รูปตัวแอล (เข้ามุม); เตียงลอยพร้อมโต๊ะทำงาน; เตียงลอยพร้อมเตียงล่าง; เตียง Queen สองชั้น; เตียง Twin สามชั้น; เตียงสามชั้น (ซ้อนกัน); เตียง Twin XL สองชั้น; เตียง Twin บนเตียง Full; เตียง Twin บนเตียง Full พร้อมเตียงเลื่อน; เตียง Twin บนฟูกนอน; เตียง Twin บนเตียง Queen; เตียง Twin สองชั้น; เตียง Twin สองชั้นพร้อมเตียงเลื่อน; อื่นๆ
fi: Kerrossängyn kokoonpano: Full ja full; L-muotoinen (kulma); Parvisänky työpöydällä; Parvisänky alasängyllä; Queen ja queen; Kolme twin-sänkyä; Kolmikerrossänky; Yhden hengen XL-kerrossänky; Twin ja full; Twin, full ja vetosänky; Twin ja futon; Twin ja queen; Twin ja twin; Yhden hengen kerrossänky varavuoteella; Muu
bg-BG: Конфигурация на двуетажно легло: Двойно над двойно; Г-образно (ъглово); Легло-надстройка с бюро; Легло-надстройка с долно легло; Queen над queen; Тройно единично; Тройно легло (едно над друго); Единично XL над единично XL; Единично над двойно; Единично над двойно с издърпващо се легло; Единично над футон; Единично над queen; Единично над единично; Единично над единично с издърпващо се легло; Друго
it: Configurazione con letto a castello: Una piazza e mezza su una piazza e mezza; A L (angolare); Letto a soppalco con scrivania; Letto a soppalco con letto inferiore; Matrimoniale su matrimoniale; Triplo singolo; Letto a castello triplo (sovrapposto); Singolo XL su singolo XL; Singolo su una piazza e mezza; Singolo su una piazza e mezza con letto estraibile; Singolo su futon; Singolo su matrimoniale; Singolo su singolo; Singolo su singolo con letto estraibile; Altro
es: Configuración de la cama cucheta: Matrimonial sobre matrimonial; En forma de L (esquina); Cama alta con escritorio; Cama alta con litera inferior; Queen sobre Queen; Triple individual; Litera triple (apilada); Individual XL sobre individual XL; Individual sobre matrimonial; Individual sobre matrimonial con cama nido; Individual sobre futón; Individual sobre Queen; Individual sobre individual; Individual sobre individual con cama nido; Otra
ro-RO: Configurația patului supraetajat: Full peste Full; În formă de L (colț); Pat suspendat cu birou; Pat suspendat cu pat inferior; Queen peste Queen; Twin triplu; Suprapus triplu (stivuit); Twin XL peste Twin XL; Twin peste Full; Twin peste Full cu pat extensibil; Twin peste Futon; Twin peste Queen; Twin peste Twin; Twin peste Twin cu pat extensibil; Altele
pt-BR: Configuração de beliche: Casal sobre casal; Em formato de L (canto); Cama suspensa com escrivaninha; Cama suspensa com beliche inferior; Queen sobre Queen; Três de solteiro; Beliche triplo (empilhado); Solteiro extra longo sobre solteiro extra longo; Solteiro sobre casal; Solteiro sobre casal com cama auxiliar; Solteiro sobre futon; Solteiro sobre Queen; Solteiro sobre solteiro; Solteiro sobre solteiro com cama auxiliar; Outros
hr-HR: Konfiguracija kreveta na kat: Dvostruki iznad dvostrukog; U obliku slova L (kutni); Povišeni krevet s radnim stolom; Povišeni krevet s donjim krevetom; Queen iznad Queen kreveta; Tri jednostruka kreveta; Trostruki krevet na kat (složeni); Jednostruki XL iznad jednostrukog XL; Jednostruki iznad kreveta u punoj veličini; Jednostruki iznad kreveta u punoj veličini s krevetom na izvlačenje; Jednostruki iznad futona; Jednostruki iznad Queen kreveta; Jednostruki iznad jednostrukog; Jednostruki iznad jednostrukog s krevetom na izvlačenje; Ostalo
vi: Cấu hình giường tầng: Cỡ Full tầng trên và dưới; Chữ L (góc); Giường gác xép kèm bàn học; Giường gác xép có tầng dưới; Cỡ Queen tầng trên và dưới; Ba giường cỡ Twin; Giường tầng ba (xếp chồng); Cỡ Twin XL tầng trên và dưới; Cỡ Twin tầng trên, Full tầng dưới; Cỡ Twin tầng trên, Full tầng dưới kèm giường kéo; Cỡ Twin tầng trên, Futon tầng dưới; Cỡ Twin tầng trên, Queen tầng dưới; Cỡ Twin tầng trên và dưới; Cỡ Twin tầng trên và dưới kèm giường kéo; Khác
sl-SI: Konfiguracija pograda: Full nad Full; V obliki črke L (kotna); Dvignjena postelja s pisalno mizo; Dvignjena postelja s spodnjim ležiščem; Queen nad Queen; Trojni Twin; Troja postelja (zložena); Twin XL nad Twin XL; Twin nad Full; Twin nad Full z izvlečnim ležiščem; Twin nad futonom; Twin nad Queen; Twin nad Twin; Twin nad Twin z izvlečnim ležiščem; Drugo
el: Διαμόρφωση κουκέτας: Διπλό πάνω από διπλό; Σε σχήμα L (γωνιακή); Κρεβάτι-σοφίτα με γραφείο; Κρεβάτι-σοφίτα με κάτω κρεβάτι; Queen πάνω από Queen; Τριπλό μονό; Τριπλή κουκέτα; Μονό XL πάνω από μονό XL; Μονό πάνω από διπλό; Μονό πάνω από διπλό με συρόμενο κρεβάτι; Μονό πάνω από φουτόν; Μονό πάνω από Queen; Μονό πάνω από μονό; Μονό πάνω από μονό με συρόμενο κρεβάτι; Άλλη
zh-TW: 雙層床配置: 上下標準雙人床; L 型 (角落); 附書桌的高架床; 附下層床的高架床; 上下加大雙人床; 三張單人床; 三層床 (堆疊); 上下加長單人床; 上單人床下標準雙人床; 上單人床下標準雙人床附子母床; 上單人床下沙發床; 上單人床下加大雙人床; 上下單人床; 上下單人床附子母床; 其他
da: Køjesengskonfiguration: Dobbelt over dobbelt; L-formet (hjørne); Højseng med skrivebord; Højseng med underkøje; Queen over Queen; Tredobbelt enkeltkøje; Tredobbelt køjeseng (stablet); Enkelt XL over enkelt XL; Enkelt over dobbelt; Enkelt over dobbelt med udtræksseng; Enkelt over futon; Enkelt over Queen; Enkelt over enkelt; Enkelt over enkelt med udtræksseng; Andet
nl: Stapelbed configuratie: Twijfelaar op twijfelaar; L-vormig (hoek); Hoogslaper met bureau; Hoogslaper met onderbed; Queensize op queensize; Driepersoons eenpersoonsbed; Driepersoons stapelbed; Eenpersoonsbed XL op eenpersoonsbed XL; Eenpersoonsbed op twijfelaar; Eenpersoonsbed op twijfelaar met onderschuifbed; Eenpersoonsbed op futon; Eenpersoonsbed op queensize; Eenpersoonsbed op eenpersoonsbed; Eenpersoonsbed op eenpersoonsbed met onderschuifbed; Overig
nb: Køyesengkonfigurasjon: Dobbelseng over dobbelseng; L-formet (hjørne); Loftseng med skrivebord; Loftseng med underkøye; Queen over Queen; Trippel enkeltseng; Trippel køyeseng (stablet); Enkeltseng XL over enkeltseng XL; Enkeltseng over dobbelseng; Enkeltseng over dobbelseng med uttrekksseng; Enkeltseng over futon; Enkeltseng over queen-size; Enkeltseng over enkeltseng; Enkeltseng over enkeltseng med uttrekksseng; Annet